臺灣高等法院刑事裁定　　　　　　　　 100年度聲再字第23號
再審聲請人　
即受判決人　陳嘉榮
上列聲請人因妨害性自主案件，對於本院98年度上訴字第856號
，中華民國98年4月29日第二審確定判決（臺灣板橋地方法院97
年度訴字第4211號，起訴案號：臺灣板橋地方法院檢察署97年度
偵字第21486號），聲請再審，本院裁定如下：
    主  文
再審之聲請駁回。                                                          
    理  由                                                                
一、再審聲請意旨略以：A女永和耕莘醫院診斷證明，日期並非
    案發當天或隔天A女至醫院驗傷，而是案發後11天A女才去醫
    院驗傷（附A女調查筆錄），故不能作為此案被告性侵A女之
    證據；我國刑事訴訟法採用無罪推定法則，為何警方於97年
    7月24日早上去被告陳嘉榮住處，強行將其被告押回分局，
    當時A女還尚未到醫院驗傷，警方尚未有完整證據來確定被
    告有犯罪，應遵循我國刑事訴訟法之採用無罪推定法則，但
    警方確是強行先將被告押回分局，警分行為已經觸法，在正
    當法律程序下之刑事審判，犯罪事實應依證據認定之，即採
    證據裁判原則，證據裁判原則以嚴格證明法則為核心，亦即
    認定犯罪事實所憑之證據，須具證據能力，經合法調查，否
    則不能作為判斷之依據。所謂證據能力，係指證據得提出於
    法庭調查，以供認定犯罪事實之。此案承辦員警，明知A女
    並無物證證實被告有所犯行時，理當否定A女之不利於被告
    之控訴，怎來幫A女來誣陷被告犯罪讓被告無故遭受刑事處
    分。中和分局偵查隊利用職務之便，偵辦此案時，在文書方
    面，刻意讓檢察官及法官誤以為本案流程是：被告在汽車旅
    館對A女性侵之犯行→證人唐詩菱救了A女→馬上向警方報警
    →警方帶A女去醫院驗傷→驗出A女遭性侵時的受傷證明→警
    方依驗傷單及A女供詞和被告與A女確實有去汽車旅館的證據
    逮捕被告歸案→將被告移送地檢署；聲請人因為發現前開證
    據，致未主張該有利於已之情事，始被判處罪刑3年10月確
    定。為此，依法聲請再審，請貴院明察，裁定准予開始再審
    等語。
二、按因發現確實之新證據，足認受有罪判決之人應受無罪之判
    決者得聲請再審，刑事訴訟法第420條第1項第6款固定有明
    文。惟所謂發現新證據係指該證據於審判時已經存在，為法
    院及當事人所不知，不及調查斟酌，至其後始行發見者而言
    。倘該證據於審判時雖已存在，僅因當事人於審判時未提出
    於法院，而事後以此為聲請再審之理由，自與該款聲請再審
    之要件不合。且就該新證據，以不須經過調查程序，從客觀
    上觀察即顯然可認足以動搖原確定判決而對受判決人為無罪
    之判決者為限。因此受理再審聲請之法院，應就聲請再審理
    由之所謂新證據，是否具備事實審判決前已經存在，為法院
    及當事人所不知，事後方行發見之「嶄新性」，及顯然可認
    足以動搖原有罪確定判決，應為無罪判決之「確實性」二要
    件加以審查，二者不可或缺，倘未兼備該二種特性，即不能
    據為再審之原因（最高法院91年臺抗字第20號裁定參照）。
三、經查：再審聲請人即被告（下稱聲請人）如何違反被害人甲
    女之意願，而對其發生性交行為之經過，迭據證人即被害人
    甲女於偵查中、原審法院審理時指、證述綦詳在卷，此觀之
    本院98年度上訴字第856號判決理由即明；又聲請人主張：A
    女係於案發後11日才去醫院驗傷，故不能作為此案被告性侵
    A女之證據云云，並提出A女調查筆錄為證，惟該證據本身之
    形式上觀察，難認有顯然可認足以動搖原有罪確定判決，而
    應為受判決人無罪或輕於原判決所認罪名判決之情形，自非
    判決後發現之確實新證據，不得據以聲請再審。至其餘聲請
    人對於犯罪事實提及之各項論述，或已為原事實審法院判決
    所審酌，或為聲請人一己之主觀意見，細繹其內容，不外為
    指述本件事實認定有誤或原事實審法院判決採證不當、違背
    經驗法則及論理法則、訴訟程序違法等，指摘原確定判決有
    違背法令之違誤，而就原確定判決採證、認事有無違法等情
    再為爭辯，均與刑事訴訟法第420條第1項第6款之規定不符
    ，自不足為聲請再審之理由，附此說明。綜上，本件再審聲
    請，所憑之事由核均與刑事訴訟法第420條第1項第6款之規
    定不符，難認有理由，應予駁回。
據上論斷，應依刑事訴訟法第434條第1項，裁定如主文。
中    華    民    國   100    年    1     月    25    日
                  刑事第三庭審判長法  官  陳博志  
                                  法  官  許文章
                                  法  官  陳德民
以上正本證明與原本無異。
如不服本裁定，應於收受送達後五日內向本院提出抗告狀。
                                  書記官  呂懿庭
中    華    民    國   100    年    1     月    25    日